# 无形资产出资

提问人：xiyihazi 时间：2016-11-23 10:34:33
A企业将多项专利无偿转让给股东甲，该专利账面价值为 0 ，评估价值为 1000 万，甲股东将该专利作价 1000 万元投资B企业。请问各位老师，在交易中A企业需要进行会计处理吗？另股东甲需要缴纳个税吗？

回答人：chenyiwei
严格来说，A企业应分别确认一项无形资产处置收益（公允价值与原账面价值之间的差额）和一项对股东分配的权益性交易（其金额等于该无形资产的公允价值），即视同按该无形资产的公允价值作价对股东进行非货币性的分配。但实际操作中较少有企业会这样做。

提问人：xiyihazi 时间：2016-11-25 15:34:46
感谢陈版的回答 另，自然人甲在此过程中是否涉及到个人所得税的缴纳呢？

回答人：chenyiwei
税务问题请咨询税务专业人士，谢谢！